【裁判字號】    89,訴,1420
【裁判日期】    900119
【裁判案由】    偽造文書等
【裁判全文】
臺灣臺南地方法院刑事判決                        八十九年度訴字第一四二號
    公  訴  人  臺灣台南地方法院檢察署檢察官
    被      告  乙○○
右列被告因偽造文書等案件，經檢察官提起公訴（八十九年度偵字第九九三二號），
本院判決如左：
    主  文
乙○○行使偽造私文書，足以生損害於他人，累犯，處有期徒刑捌月。
瑞仕珠寶銀樓八十九年八月二十四日之簽帳單上偽造蕭志聖署押壹枚、偽造中國商業
銀行信用卡壹張、扣案偽造誠泰銀行信用卡壹張、偽造南山人壽信用卡壹張及變造蕭
志聖身分證上照片壹張均沒收。
    事  實
一、乙○○於八十三年間因恐嚇案件，經台灣高雄地方法院判處有期徒刑六月確定，
    於八十七年二月十二日執行完畢。詎仍不知悔改，明知所持有之之中國國際商業
    銀行、誠泰銀行、南山人壽所發行之三張信用卡及變造之蕭志聖之身分證係在高
    雄縣鳳山市○○路與中山路交岔口附近的電動玩具店內，向綽號「阿發」（真實
    姓名不詳）之成年男子以新台幣（下同）四萬五千元的代價購買而來，竟先後基
    於概括犯意，連續在上開三張偽造之信用卡背面，偽造蕭志聖之署押三枚，足生
    損害於蕭志聖。再基於意圖為自己不法所有之及行使變造特種文書之概括犯意，
    先於八十九年八月二十四日十九時十分許前往台南市○○路○段一五七號的瑞仕
    珠寶銀樓，出示前開變造蕭志聖之身分證後，持上開偽造之中國商業銀行之信用
    卡刷卡購買價值一萬九千二百十二元之黃金鏈子及墜子各一件，使瑞仕珠寶銀樓
    之店員陷於錯誤，誤以為乙○○是蕭志聖本人，而允許乙○○在信用卡簽帳單上
    偽造蕭志聖署押的方式偽造有私文書性質的簽帳單，乙○○持以交付店員而行使
    偽造私文書，並使瑞仕珠寶銀樓之店員交付前開價值一萬九千二百十二元之金飾
    ，足以生損害於蕭志聖及中國商業銀行；復於同年月二十八日十三時許，乙○○
    再度前往前開瑞仕珠寶銀樓購買價值二萬六千八百元之黃金項鍊一條，並出示偽
    造蕭志聖身分證後持偽造誠泰銀行信用卡欲刷卡結帳，店員於刷卡時發現係偽卡
    而報警當場查獲，並於乙○○身上扣得變造之蕭志聖身分證、偽造之誠泰銀行信
    用卡、南山人壽信用卡各一張。
二、案經台南市警察局第四分局報告台灣台南地方法院檢察署檢察官偵查起訴。
    理  由
一、訊據被告乙○○僅坦承曾購買變造之蕭志聖身分證、偽造之誠泰銀行信用卡、偽
    造之南山人壽信用卡各一張，並於八十九年八月二十八日在前揭瑞仕珠寶銀樓購
    買黃金項鍊後，持偽造誠泰銀行信用卡交付店員刷卡結帳，經警當場查獲之事實
    ，惟否認其餘犯行，辯稱：伊僅曾以蕭志聖名義刷卡買過一次金飾等語。
二、經查：
（一）被告自白於八十九年八月二十八日於瑞仕珠寶銀樓欲持偽卡消費部分的犯行，
      核與甲○○即瑞仕珠寶銀樓之店員於警訊中之指述相符，並有扣案之偽造誠泰
      銀行信用卡一張可稽，上開犯行應堪認定。
（二）前揭被告乙○○於三張信用卡背後偽造蕭志聖署押部分之犯行，業據被告乙○
      ○於警訊中坦承不諱，並有扣案之偽造誠泰銀行、南山人壽信用卡各一張可憑
      ，事證明確，前揭犯行堪以認定。
（三）關於被告前揭於八十九年八月二十四日以刷偽造信用卡方式消費部分之犯行，
      經證人瑞仕珠寶銀樓店員丙○○於本院審理時當庭指認被告乙○○是八月二十
      四日金飾交易的當事人，並證稱：「我看過他二次，第一次他買一萬九千二百
      十二元有成交，是我賣給他的，第二次是我們店裡的店員賣的，我在旁邊，因
      為發現有異，所以沒有成交；又證人丙○○於警訊中被問及乙○○是否八月二
      十四日持中國商業銀行信用卡盜刷之人時證稱：「我記得他左手有刺青，且現
      為警查獲之乙○○很面熟，好像就是當天買我金飾之人」，另乙○○左手臂上
      有刺青乙節，經檢察官當庭勘驗屬實，復經被告於檢察官偵查時承認係其於國
      中時刺的，此外並有以瑞仕珠寶銀樓為特約商店，其上署名蕭志聖，消費日期
      為八十九年八月二十四日之簽帳單影本乙份附卷足資佐證，其上字跡與被告於
      偵查中經檢察官命其當庭書寫的「蕭志聖」筆劃相同，被告曾於八十九年八月
      二十四前往瑞仕珠寶銀樓刷偽造買金飾，實甚明確。被告辯稱諸語無非卸責之
      詞，不足採信，事證明確，被告犯行洵堪認定。
三、核被告在偽造信用卡背面簽名欄偽造蕭志聖署押，足生損害於他人，所為係犯刑
    法第二百十七條偽造署押罪；又明知蕭志聖身分證係偽造，竟持以行使，足生損
    害於他人，另犯刑法第二百十六條、第二百十二條行使變造特種文書罪；其在刷
    卡的簽帳單上偽造蕭志聖署押，並將偽造的簽帳單交付店家，足生損害於他人，
    所為又犯刑法第二百十六條、第二百十條行使偽造私文書罪；其於八月二十四日
    持偽卡偽造他人署押製作不實簽帳單，使店家陷於錯誤而交付商品，所為係犯刑
    法第三百三十九條第一項之詐欺取財罪，於八月二十八日以相同方法刷卡購物，
    店家旋即發現，而未交付商品，該行為係犯同條第三項、第一項之詐欺未遂罪。
    被告於簽帳單上偽造署押之行為為偽造私文書之階段行為，又其偽造私文書之低
    度行為復為行使偽造私文書之高度行為所吸收，均不另論罪。被告所為三次偽造
    署押行為、一次詐欺既遂及一次詐欺未遂行為、二次行使變造特種文書行為，均
    時間緊接，手法又皆相同，所犯各係基本構成要件相同之罪名，顯係分別出於概
    括之犯意為之，均為連續犯，應分別依法加重其刑。被告所犯連續偽造署押罪、
    連續詐欺罪、連續行使變造特種文書及行使偽造私文書四罪間，有方法結果之牽
    連關係，為牽連犯，應依刑法第五十五條規定，從一重之行使偽造私文書處斷。
    被告於八十三年間因恐嚇罪，經台灣高雄地方法院院判處有期徒刑六月確定，於
    八十七年二月十二日執行完畢，有卷附台灣高等法院被告全國前案紀表可按，其
    受有期徒刑之執行完畢，五年內再犯有期徒刑以上之罪，為累犯，應依刑法第四
    十七條規定加重其刑。爰審酌被告年輕力壯，不思上進，循正當方式謀生，以偽
    造的信用卡騙取商家財物，犯罪所得約四萬餘元，事後後否犯行，認態度不佳等
    一切情狀，量處如主文所示之刑。又簽帳單上偽造之蕭志聖署押一枚，應依刑法
    第二百十九條宣告沒收。扣案變造之蕭志聖身分證一張除被告之相片外為蕭志聖
    所有，不為沒收之諭知，惟其上所附著被告之相片一張及前揭扣案之誠泰銀行、
    南山人壽偽造信用卡各一張均為被告所有供犯本罪所用之物，應予沒收。末查偽
    造中國商業銀行信用卡一張亦為被告所有供犯本罪所用之物，雖未扣案，但無證
    據證明業已滅失，爰依法宣告沒收。
據上論斷，應依刑事訴訟法第二百九十九條第一項前段、刑法第五十六條、第二百十
六條、第二百十條、第二百十二條、第二百十七條、第三百三十九條第一項、第五十
五條、第四十七條、第二百十九條、第三十八條第一項第二款、罰金罰鍰提高標準條
例第一條前段，判決如主文。
中      華      民      國      九十      年      一      月    十九    日
                              臺灣臺南地方法院刑事第一庭
                                      法  官  陳振謙
右正本證明與原本無異。
如不服本判決應於送達後十日內向本院提出上訴狀（須附繕本）。
                                      書記官  何小玉
中      華      民      國      九十      年      一      月    十九    日
附錄本案論罪科刑法條全文：
刑法第二百十六條
行使第二百十條至第二百十五條之文書者，依偽造、變造文書或登載不實事項或使登
載不實事項之規定處斷。
刑法第二百十條
偽造、變造私文書，足以生損害於公眾或他人者，處五年以下有期徒刑。
刑法第二百十二條
偽造、變造護照、旅券、免許證、特許證及關於品行、能力服務或其他相類之證書、
介紹書，足以生損害於公眾或他人者，處一年以下有期徒刑、拘役或三百元以下罰金
。
刑法第二百十七條
偽造印章、印文或署押，足以生損害於公眾或他人者，處三年以下有期徒刑。
盜用印章、印文或署押，足以生損害於公眾或他人者，亦同。
刑法第三百三十九條
意圖為自己或第三人不法之所有，以詐術使人將本人或第三人之物交付者，處五年以
下有期徒刑、拘役或科或併科一千元以下罰金。以前項方法得財產上不法之利益或使
第三人得之者，亦同。
前二項之未遂犯罰之。


司法院資訊處製作；財團法人民間司法改革基金會備份。
